【裁判字號】    96,簡上,566
【裁判日期】    970226
【裁判案由】    傷害等
【裁判全文】
臺灣板橋地方法院刑事判決             96年度簡上字第566號
上  訴  人
即  被  告  丁○○
上  訴  人
即  被  告  庚○○○
上  訴  人
即  被  告  己○○
上  訴  人
即  被  告  戊○○
上  訴  人
即  被  告  丙○○
上四人共同
選任辯護人  許博森律師
上列上訴人即被告等因家庭暴力之傷害等案件，不服本院96年度
簡字第680 號中華民國96年4 月20日第一審判決（聲請案號：95
年度偵字第21686 號），提起上訴，本院管轄之第二審合議庭判
決如下：
    主  文
原判決撤銷。
丁○○損壞他人之自用小客車之車身鈑金，足以生損害於他人，
處罰金新臺幣捌仟元，如易服勞役，以新臺幣壹仟元折算壹日，
減為罰金新臺幣肆仟元，如易服勞役，以新臺幣壹仟元折算壹日
；又傷害人之身體，處罰金新臺幣壹萬貳仟元，如易服勞役，以
新臺幣壹仟元折算壹日，減為罰金新臺幣陸仟元，如易服勞役，
以新臺幣壹仟元折算壹日。應執行罰金新臺幣玖仟元，如易服勞
役，以新臺幣壹仟元折算壹日。
庚○○○、己○○、戊○○共同傷害人之身體，各處罰金新臺幣
壹萬貳仟元，如易服勞役，均各以新臺幣壹仟元折算壹日，各減
為罰金新臺幣陸仟元，如易服勞役，均各以新臺幣壹仟元折算壹
日。
丙○○無罪。
    事  實
一、丁○○與案外人盧俊德為兄弟關係，且與盧俊德之妻庚○○○、盧俊德之女己○○、戊○○暨盧俊德之女婿丙○○（即
    己○○之夫）間，具有家庭暴力防治法第3 條第4 款（原判
    決誤載為「第3 條4 款」，茲予更正）之家庭成員關係，渠
    等平時感情不睦，於民國95年7 月8 日下午4 時40分許，在
    臺北縣三重市○○○街89號前，丁○○因見丙○○所有之車
    牌號碼0085-DQ 號自小客車停放路旁，遂基於毀損之犯意，
    持其所有之鑰匙1 支刮壞上開自小客車之車體鈑金，致該小
    客車車體受有損壞，適己○○、戊○○於返家途中發現，雙
    方因而發生口角爭執，詎丁○○另基於傷害之犯意，及己○○與戊○○共同基於傷害之犯意聯絡，三人互相拉扯，由戊○○持所攜帶雨傘、己○○以徒手方式，與先以徒手繼而搶
    過戊○○所攜雨傘並持以毆打己○○、戊○○之丁○○而為
    互毆，丁○○趁隙跑至甲○○所經營位於臺北縣三重市○○○街95號瓦斯行內，庚○○○及丙○○二人獲悉上情後亦隨
    即自渠等位於同街89號5 樓住處下樓，己○○、戊○○隨後
    趕至該瓦斯行內，庚○○○亦欲找丁○○理論，兩造再度發
    生爭執，而丁○○、己○○、戊○○承接續上開傷害之犯意
    ，且己○○、戊○○與庚○○○共同基於傷害之犯意聯絡，
    四人發生拉扯進而徒手互毆，致丁○○受有左面、頸、前胸
    腹、右臂多處淺傷、右上臂瘀青等傷害（聲請書及原判決漏
    載「右上臂」），且其衣服、背包於拉扯中均被扯壞；己○○受有左前臂挫傷瘀青（各4 ×3 公分瘀青、2 ×2 公分淺
    傷）、腹部鈍挫傷、左大腿多處瘀青（2 ×2 、2 、3 、5
    公分）等傷害；戊○○受有右上臂（5 ×3 公分）、右前臂
    （2 ×2 公分）挫傷瘀青、左腳掌淺傷（0.8 公分）等傷害
    ；庚○○○受有左眼瞼挫傷、頭部外傷等傷害。
二、案經丁○○、庚○○○、己○○、戊○○及丙○○訴由臺北
    縣政府警察局三重分局報告臺灣板橋地方法院檢察署檢察官
    偵查聲請簡易判決處刑。
    理  由
甲、有罪部分：
壹、程序方面有關證據能力部分：
一、被告丁○○於95年7 月10日接受警方詢問時所言有證據能力
    ，理由如下所述：
(一)、按被告之自白，非出於強暴、脅迫、利誘、詐欺、疲勞訊問
    、違法羈押或其他不正之方法，且與事實相符者，得為證據
    ；又被告陳述其自白係出於不正之方法者，應先於其他事證
    而為調查，刑事訴訟法第156 條第1 項及第3 項分別定有明
    文。
(二)、經查：
１、被告丁○○於95年7 月10日警詢時供稱：我正要離去時，己○○、戊○○抓伊手，伊要掙脫，不知道有無揮打到他們，
    沒有攻擊意圖，他們用雨傘打伊，後來庚○○○及丙○○加
    入，丙○○先架著伊背部並勒住脖子，其餘3 名有用嘴咬伊
    但不確定是何人，庚○○○打伊頭部多次，伊受傷；伊失去
    理智下有量力攻擊庚○○○及己○○，是因他們不孝，新仇
    舊恨引發伊動手，想說要給他們一點教訓；伊將洋傘搶下，
    可能不慎有碰撞的情形，伊已被傷害到無理智，又被他們架
    住，只能單手單腳反擊，但伊有用鑰匙刮車門一小部分，當
    時車已經有刮痕；混亂中有打到庚○○○，但不知道何部位
    等語（詳見偵查卷第4 至7 頁）。
２、雖被告丁○○於本院訊問時辯稱：在警局時，警察要伊承認
    ，且筆錄是他們製作好後要伊照著念云云（詳見本院卷第39
    、66頁），然參酌被告丁○○前開警詢筆錄，被告丁○○僅
    坦承有用鑰匙刮車門及其遭被告己○○等人毆打之事實，並
    未坦承其毆打告訴人己○○等之事實，況被告丁○○於偵訊
    時供稱：該警詢筆錄實在等語（詳見偵查卷第79頁）甚明，
    又經本院勘驗該次警詢筆錄之錄音帶結果認：製作警詢筆錄
    時，被告丁○○係基於其自由意識陳述，期間參雜打字聲，
    並無被告丁○○所稱員警先打好筆錄使其照念之情形，且內
    容與筆錄所載相差無幾等情，此有本院96年12月5 日勘驗筆
    錄（詳見本院卷第58至63頁）在卷可證，且被告丁○○就其
    持鑰匙刮車乙節，顯係基於自由意識而連續陳述（詳見本院
    卷第63頁），是被告丁○○前開辯解，顯與事實不符，自不
    足採信。
３、綜上，被告丁○○於上開警詢所言，該筆錄之記載核與其所
    述相符，且係基於其自由意識而為，並非出於強暴、脅迫、
    利誘、詐欺、疲勞訊問、違法羈押或其他不正方式取得，該
    自白具有任意性，且與事實相符（詳見下述），應有證據能
    力。
二、又按刑事訴訟法第159 條第1 項雖規定，被告以外之人於審
    判外之言詞或書面陳述，除法律有規定外，不得作為證據。
    惟同法第159 條之5 明定：「被告以外之人於審判外之陳述
    ，雖不符前4 條之規定，而經當事人於審判程序同意作為證
    據，法院審酌該言詞陳述或書面陳述作成時之情況，認為適
    當者，亦得為證據。」、「當事人、代理人或辯護人於法院
    調查證據時，知有第159 條第1 項不得為證據之情形，而未
    於言詞辯論終結前聲明異議者，視為有前項之同意。」，其
    立法理由在於傳聞證據未經當事人之反對詰問予以核實，乃
    排斥其證據能力。惟當事人如放棄對原供述人之反對詰問權
    ，於審判程序表示同意該等傳聞證據可作為證據，此時，法
    院除認該傳聞證據欠缺適當性外，自可承認其證據能力。又
    當事人、代理人或辯護人於調查證據時，知有刑事訴訟法第
    159 條第1 項不得為證據之情形，卻表示「對於證據調查無
    異議」、「沒有意見」等意思，而未於言詞辯論終結前聲明
    異議者，應視為已有將該等傳聞證據採為證據之同意，最高
    法院93年度台上字第3533號、94年度台上字第2976號判決亦
    採同一見解。經查：本案被告等、辯護人及檢察官於本院審
    判期日，對於下列經本院調查之證據方法，除被告丁○○前
    開警詢筆錄外，均表示對證據能力不爭執，復於審判期日就
    本院一一提示之前揭證據方法於言詞辯論終結前，均亦未就
    所調查之證據主張有刑事訴訟法第159 條第1 項不得為證據
    之情形，是參照上開說明要旨，本案經調查之證據，均有證
    據能力，合先敘明。
貳、實體方面：
一、被告之答辯及辯護人之辯護要旨：
(一)、訊據被告丁○○矢口否認有何毀損及傷害之犯行，並辯稱：
    伊並未刮車，伊只是經過時用手指著車；沿途是伊遭渠等毆
    打，伊因遭丙○○勒住脖子時他們其他人圍上來，還有人咬
    伊，伊採取正當防衛才出手還擊等語置辯。
(二)、訊據庚○○○矢口否認有何傷害之犯行，並辯稱：戊○○按
    門鈴後，伊才從5 樓下來，伊問丁○○為何打伊女兒，他就
    跑到瓦斯行，伊追到他，他就打伊眼睛，伊根本看不到，也
    無法打他等語置辯。
(三)、訊據己○○矢口否認有何傷害之犯行，並辯稱：是丁○○衝
    過來打伊及戊○○，且在瓦斯行時，伊為保護伊母親庚○○○，伊並沒有打丁○○等語置辯。
(四)、訊據戊○○矢口否認有何傷害之犯行，並辯稱：渠等看到丁○○刮丙○○的車子，丁○○出手打渠等，伊跑去理髮廳店
    裡打電話報警，伊出來後，要拉開丁○○跟伊姐夫丙○○，
    伊並沒有出手打丁○○等語置辯。
(五)、辯護人為被告庚○○○、己○○及戊○○辯護稱：被告庚○○○及己○○為閃避被告丁○○之毆打，不得已出手反抗，
    致丁○○受傷，被告庚○○○及己○○係基於正當防衛所為
    之防衛行為，而被告戊○○並未出手毆打丁○○等語。
二、經查：
(一)、被告丁○○於上開時、地，持其所有之鑰匙1 支刮壞被告丙○○所有之前揭車輛板金乙節，業據被告丁○○於警詢時坦
    承不諱，核與告訴人丙○○於警詢及偵訊時之指訴及證人己○○、戊○○於警詢及偵訊時證述之情節相符，並有車損照
    片13張（詳見偵查卷第52至54、56、85頁）附卷可證，且徵
    諸該車損刮痕核與鑰匙所致之情狀相符。況被告丁○○先於
    偵訊時供稱：伊只是用鑰匙點一下，車子刮痕並非伊造成的
    云云（詳見偵查卷第79頁），又於本院95年度家護字第744
    號通常保護令事件訊問時供稱：伊只是用手指著說這車怎麼
    停的云云（詳見偵查卷第111 頁），復於本院訊問時供稱：
    伊只是經過用手指車云云（詳見本院卷第66頁），顯見被告
    丁○○前開供述避重就輕、言詞閃爍，殊難逕予採信。則被
    告丁○○事後持前詞辯解，係屬卸責之詞，不足採信。故上
    開事實，堪以認定屬實。
(二)、又查被告丁○○與被告己○○、戊○○、庚○○○於上開時
    、地，因前開事端而互相拉扯，進而互毆，致渠等各受有上
    開傷勢之事實，業據告訴人即被告丁○○、己○○、戊○○
    、庚○○○相互指訴明確，且均核與證人乙○○及甲○○於
    本院民事庭訊問時及本案審理時到庭具結證述之情節（詳見
    偵查卷第109至111、115至116頁，本院卷第69至72、89 至
    96頁）大致相符，並有驗傷診斷證明書5紙及渠等受傷照片
    16張（詳見偵查卷第34至38、50至51、57至60、62至63頁）
    附卷可證。徵諸上開證人乙○○及甲○○所證述事發經過之
    情節極為詳盡，以渠等在現場目睹事發經過，所見所聞應屬
    明確，又與告訴人丁○○等人相互間之指訴情節大致相合，
    況證人乙○○及甲○○既與兩造非親非故，衡情當無恣意故
    為虛偽不實陳述而甘冒偽證罪責之理，是證人乙○○及甲○○前開證述內容應可採信。況參酌證人乙○○於本院審理時
    證述：我看到丁○○、己○○、戊○○在街上扭打在一起，
    我叫他們有話好好說、不要拉拉扯扯，己○○及戊○○擔心
    丁○○跑走，我叫他們坐下來談，但他們還是又抓在一起，
    戊○○或己○○其中1人拉住丁○○背包，後來庚○○○及
    丙○○先後下來，他們打到甲○○住處，我趕快回家報警，
    之後我到甲○○住處，看到庚○○○眼睛已有瘀青；丁○○
    、己○○、戊○○互相捶打，當時雙方都在氣頭上，因為丁○○要走，所以他們二個人拉住丁○○；一度現場只有一個
    女生在場，且沒多久就回來，因為他們互相拉扯的距離離按
    門鈴很近，且拉扯的地點不固定，就是在二、三間房子距離
    移動；庚○○○下來後跟戊○○、己○○、丁○○有拉扯一
    段時間後才到瓦斯行（即甲○○住處）；丁○○、己○○、
    戊○○在拉扯時，雨傘有斷成二節，但如何斷的，我不清楚
    ；我只看到丁○○、己○○、戊○○打來打去；雨傘斷成二
    截後，丁○○、戊○○或己○○各握一半，在他們互刺之前
    我有把他們手上的雨傘搶下來，但是在何人手上搶下來的我
    忘了；庚○○○下來叫他們不要打，並要把他們拉開，等丙○○下來後，才把丁○○架開等語（詳見本院卷第63至73
    頁），及證人甲○○於本院審理時證稱：他們在我背後打架
    ，我是聽到聲音判斷他們在打架，因為桌椅、茶几被動到的
    聲音，等聽到電風扇倒地的聲音我才回頭看，看到丁○○被
    戊○○他們幾位壓在茶几上，我就把壓丁○○的人拉開，我
    是拉女生的背、手，我拉二、三位女生；是丁○○先進來在
    電腦桌旁跟我說話，約一分鐘己○○等四人進來，在我電腦
    桌前五個人就吵起來，依序進來的是丁○○、戊○○、己○○、庚○○○、丙○○；我拉完後，他們繼續吵，丁○○的
    衣服破掉、眼睛瘀青，庚○○○眼睛也有受傷；庚○○○進
    到我家時，她的眼睛並沒有受傷，是打完架後才看到；有二
    、三位女生進到我家等語（詳見本院卷第90至95頁），則被
    告庚○○○辯稱：伊在瓦斯行門口被丁○○打到眼睛云云、
    被告戊○○辯稱：伊沒有在街上跟丁○○拉扯，伊去打電話
    報警，也沒有進到瓦斯行內云云，顯與證人乙○○及甲○○
    所證述之情節不一，顯係事後卸責之詞，均不足採信。
(三)、另按正當防衛必須對於現在不法之侵害始得為之，侵害業已
    過去，即無正當防衛可言。至彼此互毆，衡之一般社會經驗
    法則，係屬多數動作構成單純一罪而互為攻擊之傷害行為，
    必以一方初無傷人之行為，因排除對方不法之侵害而加以還
    擊，始得以正當防衛論。反之，縱令一方先行出手，而還擊
    之一方在客觀上苟非單純對於現在不法之侵害為必要排除之
    反擊行為，因其本即有傷害之犯意存在，則對其互為攻擊之
    還手反擊行為，自無主張防衛權之餘地，最高法院30年上字
    第1040號判例、92年度台上字第3039號判決意旨可資參照。
    準此，本件不論係被告丁○○先動手毆打己○○及戊○○，
    或被告己○○及戊○○先持雨傘攻擊丁○○，衡諸渠等各自
    所受之傷勢，顯非對造之防禦行為所致，且渠等多次互為攻
    擊之行為，可徵其當時已非單純基於排除不法侵害之意思還
    擊對方，是渠等之後的反擊行為均非客觀上對於不法侵害之
    排除，而係主觀上本即有傷害之犯意存在，則渠等對各自互
    為攻擊之還手反擊行為，自無主張防衛權之餘地，至為灼然
    。則被告丁○○、庚○○○、戊○○及己○○均辯稱：伊為
    正當防衛之行為、伊未出手毆打云云，洵非有據。
(四)、綜上所述，本件事證已臻明確，被告丁○○之毀損及傷害、
    被告庚○○○、戊○○及己○○之傷害犯行，均堪予認定，
    應予依法論科。
二、按家庭暴力防治法所稱家庭暴力，係指家庭成員間實施身體
    或精神上不法侵害之行為；所稱家庭暴力罪，係指家庭成員
    間故意實施家庭暴力行為而成立其他法律所規定之犯罪，家
    庭暴力防治法第2 條第1 項、第2 項分別定有明文。查被告
    丁○○與案外人盧俊德為兄弟關係，故與盧俊德之妻庚○○○、盧俊德之女己○○、戊○○間，具有家庭暴力防治法第
    3條第4款之家庭成員關係，有被告等人之全戶戶籍資料查詢
    單附卷可憑，是被告相互間具有家庭暴力防治法第3條第4款
    所稱家庭成員關係，先予敘明。又被告相互間具有家庭暴力
    防治法第3條第4款所稱家庭成員關係，是被告等人所犯刑法
    第277條第1項之普通傷害罪，即屬於對家庭成員間實施身體
    不法侵害之行為，自均該當家庭暴力防治法所稱之家庭暴力
    罪，惟因家庭暴力防治法對於家庭暴力罪並無科處刑罰之規
    定，是以均僅依刑法傷害罪予以論罪科刑即可，併此敘明。
    核被告丁○○所為，係犯刑法第354條之毀損罪及同法第277
    條第1項之傷害罪。被告己○○、戊○○、庚○○○等人所
    為，均係犯刑法第277條第1項之傷害罪。被告丁○○前開所
    犯毀損、傷害罪2罪間，犯意個別、行為互殊，應予分論併
    罰。被告己○○、戊○○2人間，就渠等在前開丙○○自小
    客車停放處附近，對告訴人丁○○之傷害行為，被告己○○
    、戊○○、庚○○○間，就渠等在前開瓦斯行內，對告訴人
    丁○○所為之傷害行為，具有犯意聯絡、行為分擔，應論以
    共同正犯。被告丁○○以一接續行為傷害己○○、戊○○、
    庚○○○，為想像競合犯，應依刑法第55條規定，論以一罪
    。
乙、無罪部分：
一、公訴意旨另以：被告丙○○與丁○○間，具有家庭暴力防治
    法第3 條4 款之家庭成員關係，渠等平時感情不睦，於前揭
    時、地，丁○○因見丙○○所有之車號0085-DQ 號自小客車
    停放路旁，遂基於毀損之犯意，持鑰匙刮壞上開自小客車之
    車體鈑金，致該小客車車體受有損壞，適己○○、戊○○當
    場發現，雙方因而發生爭執，詎告訴人丁○○、己○○、戊○○等人竟均基於傷害之犯意，互相拉扯進而互毆，丁○○
    趁隙跑至三重市○○○街95號瓦斯行內，被告丙○○及庚○○○獲悉後，亦趕至上處欲找丁○○理論，己○○、戊○○
    隨後趕至該處，雙方再度發生爭執，並均基於傷害之犯意，
    發生互毆，致丁○○受有左面、頸、前胸腹、右臂多處淺傷
    等傷害，衣服、背包於拉扯中均被扯壞；己○○受有左前臂
    挫傷、腹部鈍挫傷、左大腿多處瘀青等傷害；戊○○受有右
    上臂、右前臂挫傷瘀青、左腳掌淺傷等傷害；庚○○○受有
    左眼瞼挫傷、頭部外傷等傷害。因認被告丙○○涉犯刑法第
    277 條第1 項之傷害罪嫌云云。
二、按犯罪事實應依證據認定之，無證據不得認定其犯罪事實；
    又不能證明被告犯罪者，即應諭知無罪之判決，刑事訴訟法
    第154 條第2 項、第301 條第1 項分別定有明文。再按事實
    之認定，應憑證據，如未能發現相當證據，或證據不足以證
    明，自不能以推測或擬制之方法，為裁判基礎；苟積極證據
    不足為不利於被告事實之認定時，即應為有利於被告之認定
    ；又認定犯罪事實所憑之證據，雖不以直接證據為限，間接
    證據亦包括在內，然而無論直接證據或間接證據，其為訴訟
    上之證明，須於通常一般之人均不致有所懷疑，而得確信其
    為真實之程度者，始得據為有罪之認定，倘其證明尚未達到
    此一程度，而有合理之懷疑存在而無從使事實審法院得有罪
    之確信時，即應由法院為諭知被告無罪之判決，最高法院40
    年臺上字第86號、30年上字第816 號、76年度臺上字第4986
    號判例意旨足資參照。
三、公訴人認被告丙○○涉犯傷害之犯行，無法以上開事實，有
    被告丙○○之供述、告訴人丁○○之指訴、同案被告己○○
    、戊○○及庚○○○之供述、證人乙○○及甲○○於本院家
    事法庭之證述、驗傷診斷證明書、車損照片等為其主要論據
    。惟訊據被告丙○○固坦承伊於上開時、地，將丁○○與己○○、庚○○○分開之事實，惟堅決否認有何傷害之犯行，
    並辯稱：伊並未出手毆打丁○○，伊進到瓦斯行，看到丁○○出手打伊太太己○○、丈母娘庚○○○，伊把渠等分開等
    語置辯。辯護人為其辯護稱：被告丙○○並未出手毆打丁○○等語。
四、經查：雖告訴人丁○○迭於警詢及偵訊時均指訴：被告丙○○自其背部架住並勒住其脖子，其餘3 名（即庚○○○、戊○○、己○○）用嘴咬伊云云。然查被告丙○○並未於上開
    時、地，自丁○○背部架住並勒住其脖子，斯時同案被告戊○○等人咬傷丁○○之事實，業據被告丙○○迭於警詢、偵
    訊及本院訊問時均供稱：伊僅是將丁○○與己○○及庚○○○拉開等語甚明，核與證人乙○○於本院審理時具結證述：
    我跟著到甲○○住處時，看到丙○○要把丁○○架開不要打
    戊○○及己○○，丙○○是從後面抱住丁○○身體把他往後
    拉；丙○○下樓後，除了把丁○○拉開外，他只是在勸架叫
    他們不要打，當時其他三人並沒有打丁○○（詳見本院卷第
    69、72頁），以及證人甲○○於本院審理時證稱：他們在我
    背後打架，我回頭看時，丁○○被戊○○他們幾位壓在茶几
    上，我就把壓丁○○的人拉開，我是拉女生的背、手，沒有
    拉丙○○，我確定丙○○沒有把丁○○壓在茶几上等語（詳
    見本院卷第90、93頁）相符，且觀諸告訴人丁○○受傷照片
    及該診斷證明書所示（詳見偵查卷第35、57至60頁），告訴
    人丁○○之面部、頸部、胸腹部均為淺傷即抓傷所致，僅於
    左大臂後側有一咬痕造成瘀青，核與告訴人丁○○所述被告
    丙○○勒住脖子、其餘三人用嘴咬云云之情節迥異，則告訴
    人丁○○前開指訴是否果真屬實，容有疑義，自殊難逕採為
    不利於被告丙○○之認定。故被告丙○○前揭辯解，即屬有
    據。
四、綜上所述，本件依公訴意旨所舉證據，尚難遽認被告丙○○
    涉有傷害犯行。此外，復查無其他積極證據或具體事證足認
    被告丙○○涉有公訴意旨所指情事。則揆諸前開法條及判例
    意旨，既不能證明被告丙○○犯罪，自應依法為被告丙○○
    無罪之諭知。
丙、撤銷改判之理由：
(一)、原審認被告丁○○、庚○○○、戊○○、己○○及丙○○等
    人之犯行明確，予以論罪科刑，固非無見。惟：
１、中華民國96年罪犯減刑條例於96年6 月15日經立法院三讀通
    過，並於96年7 月16日施行，被告丁○○、庚○○○、戊○○、己○○之上開犯罪時間均在96年4 月24日以前，復無中
    華民國96年罪犯減刑條例所列不予減刑之情形，合於減刑條
    件，原審未及審酌，未就被告丁○○等四人所宣告之刑，於
    裁判時減其宣告刑，自有未洽。
２、原審未予審酌被告丙○○並未與被告庚○○○、己○○、戊○○共犯前開傷害犯行，遽以認被告庚○○○、己○○、戊○○與被告丙○○就前開傷害犯行，有犯意聯絡及行為分擔
    而為共同正犯，尚有未恰。
３、至被告丁○○、庚○○○、戊○○及己○○猶持上開辯解否
    認犯行而提起上訴，指摘原判決不當，為無理由，而被告丙○○既未與被告庚○○○等三人共同傷害告訴人丁○○，則
    被告丙○○持此提起上訴，為有理由。
４、綜上，原審判決既有上開可議之處，自應由本院予以撤銷改
    判。
(二)、就被告丁○○、庚○○○、己○○及戊○○部分：爰審酌被
    告庚○○○、己○○、戊○○各自之素行、品行、犯罪之動
    機、目的、手段、所生危害及犯後態度等一切情狀，就被告
    丁○○所犯前開二罪，分別量處如主文第二項所示之刑，併
    諭知如易服勞役之折算標準暨定其應執行之刑併諭知如易服
    勞役之折算標準；就被告庚○○○、己○○及戊○○，前開
    所犯傷害罪，各自量處如主文第三項所示之刑，並均諭知如
    易服勞役之折算標準，以資懲儆。末查被告丁○○等人本件
    傷害及毀損之犯罪時間均為96年4 月24日以前，合於中華民
    國96年罪犯減刑條例第2 條第1 項第3 款之減刑條件，各應
    減其宣告刑二分之一，且就該減刑後宣告刑定應執行之刑，
    併予諭知易科罰金之折算標準，如主文第二、三項所示。
(三)、就被告丙○○部分：應予諭知無罪之判決。
據上論斷，應依刑事訴訟法第455 條之1 第1 項、第3 項、第36
9 條第1 項前段、第364 條、第299 條第1 項前段、第301 條第
1 項，刑法第28條、第277 條第1 項、第354 條、第55條、第51
條第7 款、第42條第3 項前段，刑法施行法第1 條之1 第1 項、
第2 項前段，中華民國96年罪犯減刑條例第2 條第1 項第3 款、
第7 條判決如主文。
本案經檢察官彭聖斐到庭執行職務。
中    華    民    國    97    年    2     月    26    日
                  刑事第六庭    審判長法  官  高文淵
                                      法  官  古秋菊
                                      法  官  饒金鳳
以上正本證明與原本無異。
本件不得上訴。
                                      書記官  王春森
中    華    民    國    97    年    2     月    26    日
附錄本案論罪科刑之法律條文：
中華民國刑法第277 條第1 項：
傷害人之身體或健康者，處3 年以下有期徒刑、拘役或1 千元以
下罰金。
中華民國刑法第354 條：
毀棄、損壞前二條以外之他人之物或致令不堪用，足以生損害於
公眾或他人者，處2 年以下有期徒刑、拘役或5 百元以下罰金。


司法院資訊處製作；財團法人民間司法改革基金會備份。
